臺灣新北地方法院刑事判決　　　　　　110年度簡上字第263號
上　訴　人
即　被　告　柯郁麒


上列上訴人即被告因竊盜案件，不服本院於中華民國110 年3 月
9 日以110 年度簡字第410 號所為之第一審刑事簡易判決（聲請
簡易判決處刑案號：109 年度偵字第38298 號），提起上訴，本
院管轄之第二審合議庭判決如下：
    主  文
上訴駁回。
    理  由
一、本案經本院審理結果，認原審以上訴人即被告王閔正犯竊盜
    罪，累犯，處拘役50日，如易科罰金，以新臺幣（下同）10
    00元折算1 日。未扣案柯郁麒之犯罪所得香油錢桶壹個（含
    現金2500）沒收，於全部或一部不能沒收或不宜執行沒收時
    ，追徵其價額，其認事用法均無違誤，量刑亦屬適當，爰引
    用原審判決書記載之事實、證據及理由（詳如附件）。
二、被告雖以其事後知錯並返還告訴人部分現金，原審量刑過重
    為由具狀上訴，惟按量刑之輕重，屬事實審法院得依職權自
    由裁量之事項，苟已斟酌刑法第57條各款所列情狀而未逾越
    法定刑度，不得遽指為違法，且在同一犯罪事實與情節，如
    別無其他加重或減輕之原因，下級審量定之刑，亦無過重或
    失輕之不當情形，則上級審法院對下級審法院之職權行使，
    原則上應予尊重。經查，原審所處刑度並未逾越法定刑度，
    復詳述其如何審酌被告刑法第57條各款情狀之理由，衡其所
    處之刑並無違比例原則。被告雖執上詞提起上訴，然原審已
    審酌被告坦承犯行之犯後態度，且除被告為警查獲時所查扣
    花用剩餘之犯罪所得1100元外（見偵卷第27頁），卷內並無
    證據顯示被告曾返還其餘犯罪所得予告訴人，是被告上訴並
    未提出任何足以認定原判決量刑過重之具體事證以供本院審
    酌，難認原判決有何違法或不當之情事，被告以前詞為由提
    起上訴，為無理由，應予駁回。
三、被告經合法傳喚，無正當理由不到庭，爰依刑事訴訟法第45
    5 條之1 第1 項、第3 項、第371 條規定，不待其陳述，由
    檢察官一造辯論而逕行判決，併此敘明。
據上論斷，應依刑事訴訟法刑事訴訟法第455 條之1 第1 項、第
3 項、第368 條、第371 條，判決如主文。
本案經檢察官謝奇孟偵查後聲請簡易判決處刑，由檢察官鄭心慈
於本審到庭執行職務。
中    華    民    國   110    年    10    月    7     日
                  刑事第十五庭  審判長法  官  黃湘瑩
　
                                      法  官  梁世樺
　
                                      法  官  游涵歆
以上正本證明與原本無異。
不得上訴。
                                      書記官  李宥寬
中    華    民    國   110    年    10    月    7     日
--------------------------------------------------------
附件：
臺灣新北地方法院刑事簡易判決          110年度簡字第410號
聲  請  人  臺灣新北地方檢察署檢察官
被      告  柯郁麒  男（民國00年0月00日生）
                    身分證統一編號：Z000000000號
                    住新北市○○區○○路000巷00弄00號4樓
上列被告因竊盜案件，經檢察官聲請以簡易判決處刑（109年度
偵字第38298號），本院判決如下：
    主  文
柯郁麒竊盜，累犯，處拘役伍拾日，如易科罰金，以新臺幣壹仟
元折算壹日。未扣案柯郁麒之犯罪所得香油錢桶壹個（含現金新
臺幣貳仟伍佰元）沒收，於全部或一部不能沒收或不宜執行沒收
時，追徵其價額。
    事實及理由
一、本件犯罪事實及證據，除補充「新北市政府警察局樹林分局
    扣押筆錄暨扣押物品目錄表各1份」為證據外，餘均引用如
    附件檢察官聲請簡易判決處刑書之記載。
二、核被告所為，係犯刑法第320條第1項之竊盜罪。又被告有如
    聲請所指之有期徒刑執行完畢之情形，有臺灣高等法院被告
    前案紀錄表在卷可憑，則其於受徒刑之執行完畢後，5年內
    故意再犯本件有期徒刑以上之罪，為累犯；依司法院釋字第
    775號解釋所示，為避免發生罪刑不相當之情形，法院就該
    個案依該解釋意旨，裁量是否加重最低本刑；考量被告構成
    累犯之犯罪紀錄，與本案罪名相同，犯罪類型、罪質亦屬相
    似，且關於刑罰反應力薄弱部分，亦有如上所述可查，且本
    案亦無應處以最低度本刑之情形，故適用刑法第47條第1項
    累犯加重之規定，並無罪刑不相當或違反比例原則之情事，
    應依刑法第47條第1項規定加重其刑。爰依刑法第57條規定
    ，以行為人之責任為基礎，審酌被告前已有多次竊盜前科紀
    錄（同上紀錄表參照），素行非佳，仍不思循正當途徑獲取
    財物，企圖不勞而獲，復為本件竊行，顯欠缺尊重他人財產
    權之觀念，所為殊非可取，兼衡告訴人所受財物損害程度，
    以及被告犯罪之動機、目的、手段、所竊財物之種類、價值
    、智識程度、家庭經濟狀況，以及其犯後態度等一切情狀，
    量處如主文所示之刑，並諭知易科罰金之折算標準。而被告
    竊得之香油錢桶1個（內含現金新臺幣【下同】3,600元），
    除已返還告訴人之現金1,100元（見偵查卷第27頁贓物認領
    保管單）不予沒收外，剩餘之2,500元及香油錢桶1個，均為
    其犯罪所得，未據扣案亦未返還告訴人，應依刑法第38條之
    1第1項規定宣告沒收，並於全部或一部不能沒收或不宜執行
    沒收時，依同條第3項規定追徵其價額。
三、依刑事訴訟法第449條第1項前段、第3項、第454條第2項、
    第450條第1項，刑法第320條第1項、第47條第1項、第41條
    第1項前段、第38條之1第1項、第3項，刑法施行法第1條之1
    ，逕以簡易判決處刑如主文。
四、如不服本判決，得於判決送達之日起20日內向本院提出上訴
    狀，上訴於本院第二審合議庭（須附繕本）。
中    華    民    國   110    年    3     月    9     日
                  刑事第二十六庭法  官  黎錦福
上列正本證明與原本無異。
                                書記官  羅采蘋
中    華    民    國   110    年    3     月    9     日
 附錄本案論罪科刑法條全文：
中華民國刑法第320條
（普通竊盜罪、竊佔罪）
意圖為自己或第三人不法之所有，而竊取他人之動產者，為竊盜
罪，處5 年以下有期徒刑、拘役或50萬元以下罰金。
意圖為自己或第三人不法之利益，而竊佔他人之不動產者，依前
項之規定處斷。
前二項之未遂犯罰之。
 附件：
臺灣新北地方檢察署檢察官聲請簡易判決處刑書
                                    109年度偵字第38298號
    被      告  柯郁麒  男  35歲（民國00年0月00日生）
                        住新北市○○區○○路000巷00弄00
                          號4樓
                        國民身分證統一編號：Z000000000號
上列被告因竊盜案件，業經偵查終結，認為宜聲請以簡易判決處
刑，茲將犯罪事實及證據並所犯法條分敘如下：
        犯罪事實
一、柯郁麒前因竊盜案件，經臺灣新北地方法院以108年度簡字
    第1238號判決處有期徒刑4月確定，於民國109年2月21日徒
    刑執行完畢。詎仍不知悔改，於109年9月9日9時43分，騎乘
    車牌號碼000- 0000號普通重型機車，至新北市○○區○○
    街000巷00弄00○0號之「玄龍殿」宮廟，見四下無人，竟意
    圖為自己不法之所有，進入廟內徒手竊取廟內之香油錢桶1
    個（含現金新臺幣〈下同〉3, 600元），得手後旋即騎乘上
    開機車離去。嗣為「玄龍殿」之宮主楊坤潾之妻蔡偈暉發現
    香油錢桶遭竊後報警處理，經警調閱廟內之監視器錄影畫面
    後，始查悉上情。
二、案經蔡偈暉訴由新北市政府警察局樹林分局報告偵辦。
        證據並所犯法條
一、上揭犯罪事實，業據被告柯郁麒於警詢時坦承不諱，核與告
    訴人蔡偈暉於警詢時之指訴情節大致相符，並有贓物認領保
    管單1紙、監視器錄影光碟1片、監視器錄影畫面翻拍照片7
    張附卷可稽。足認被告之自白與事實相符，其犯嫌堪予認定
    。
二、核被告所為，係犯刑法第320條第1項之竊盜罪嫌。又被告有
    如犯罪事實欄所載之論罪情形，此有被告之刑案資料查註紀
    錄表1份在卷可參，其於受有期徒刑執行完畢後，5年內故意
    再犯有期徒刑以上之罪，為累犯，請依同法第47條第1項之
    規定加重其刑。至本件被告未扣案之犯罪所得（已發還
    1,100元），請依同法第38條之1第1項前段、第3項之規定，
    宣告沒收之，於全部或一部不能沒收或不宜執行沒收時，追
    徵其價額。
三、依刑事訴訟法第451條第1項聲請逕以簡易判決處刑。
    此  致
臺灣新北地方法院
中    華    民    國   109    年    12    月    23    日
                              檢  察  官  謝奇孟